# 新租赁准则短期租赁的适用性问题

提问人：酸菜yu 时间：2020-01-07 16:47:54
请问A公司与B公司签订了三年期的房屋租赁合同，租赁期是 2018 年 6 月 1 日至 2021 年 6 月 30 日，也就是说在新租赁准则施行时，剩余租赁期限不足一年，是否可以认定为短期租赁，不确认使用权资产和租赁负债？

回答人：chenyiwei
根据新租赁准则第六十三条： 第六十三条 承租人采用本准则第六十一条第（二）项进行衔接会计处理时，对于首次执行日前的经营租赁，可根据每项租赁采用下列一项或多项简化处理：
1. 将于首次执行日后 12 个月内完成的租赁，可作为短期租赁处理。......